【裁判字號】    89,易,622
【裁判日期】    891229
【裁判案由】    竊盜
【裁判全文】
臺灣雲林地方法院刑事判決                          八十九年度易字第六二二號
    公  訴  人  臺灣雲林地方法院檢察署檢察官
    被      告  乙○○
右列被告因竊盜案件，經檢察官提起公訴（八十九年度偵字第三一一五號），本院判
決如左：
    主  文
乙○○無罪。
    理  由
一、公訴意旨略以：被告於民國八十八年十一月二十五日凌晨二時許，夥同盧梓欽共
    同攜帶螺絲起子等供凶器使用之工具，在雲林縣虎尾鎮○○路與忠孝路口處，竊
    取竊取丙○○所有車號ＤＥ－二五七九號之自用小客車，嗣於八十九年八月一日
    上午十一時二十分許，在雲林縣西螺鎮○○里○○路二十二號前為警查獲，因認
    被告涉有刑法第三百二十條第一項之竊盜罪嫌云云。
二、按犯罪事實應依證據認定之，無證據不得推定其犯罪事實，刑事訴訟法第一百五
    十四條定有明文。所謂認定犯罪事實之證據，係指足以認定被告確有犯罪行為之
    積極證據而言，該項證據自須適合於被告犯罪事實認定，始得採為斷罪資料。又
    苟未能發現相當證據，或證據不足以證明，自不能以推測或擬制之方法，以為裁
    判基礎，亦分別有最高法院二十九年度上字第三一０五號及同院四十年度台上字
    第八六號判例意旨可資參照。又按法院如欲認定被告有罪時，應得有確切之心證
    ，而不得存有任何合理之可疑，否則法院如已盡其調查證據之能事，就起訴之事
    實，仍存有合理之可疑而不能獲得確切之心證時，仍應為被告無罪之判決，此乃
    刑事訴訟制度證據裁判主義之基本精神。
三、公訴意旨認被告乙○○有前揭攜帶兇器竊盜之犯行，無非係以贓物領據一紙，暨
    被告查獲時手持上開丙○○失竊之自用小客車之電源開關器，且被告自承該電源
    開關器係盧梓欽所交付，則若非共同行竊何以持有上開電源開關器等情為其論據
    。訊據被告則堅決否認有前揭竊盜犯行，並辯稱：我於八十九年八月一日上午因
    無錢回家，故打電話請盧梓欽開車載我回彰化縣竹塘鄉之住處，而盧梓欽先於同
    日上午十一時許以機車載我回他在雲林縣西螺鎮○○里○○路二十二號之住處後
    ，再準備用上開車號ＤＥ－二五七九號自用小客車載我回家時，即為警查獲等語
    。
四、經查：被告自警訊、偵查及本院審理時均供稱上情一致，而同時被查獲之另案被
    告盧梓欽雖因對該自用小客車之來源交代不清，而經台灣高等法院台南分院認定
    盧梓欽係於八十八年十一月二十五日凌晨二時許，在雲林縣虎尾鎮○○路與忠孝
    路口，持螺絲起子將電源開關拆下而竊取上開自用小客車之事實，此有該院八十
    九年度上易字第一六九七號判決可按。然另案被告盧梓欽在警訊及本院隔離訊問
    時，對被告在右揭時地與其一同為警查獲之原因，均供稱：乙○○於八十九年八
    月一日凌晨六時許，叫我去雲林縣西螺鎮載他回家，我用機車載乙○○回去不方
    便才返回我住處，要以上開自用小客車載他回家等語一致，核與被告上開辯稱相
    符，是被告所辯，應非杜撰，尚堪採信。其次，該車係另案被告盧梓欽於八十八
    年十一月二十五日所竊取，已如上述，然被告被查獲時已距另案被告盧梓欽竊取
    之時間長達八個多月之久，且查獲時被告僅持該車之電源開關器，而未手持何種
    供竊車之工具或兇器，是此至多僅可認定被告有明知該車為贓車而欲使用之事實
    ，尚難遽以被告於竊取該車之八個多月後即八十九年八月一日正欲使用該車之行
    為，即認被告與盧梓欽有共同攜帶兇器竊盜之犯行。再者，被害人丙○○於警訊
    時僅陳述失竊之時、地及失竊之車輛，並未明確指證被告有竊盜行為，而贓物領
    據及照片亦僅能證明前揭自用小客車為被害人所失竊，及其電源開關器為另案被
    告盧梓欽所拆卸，亦無從據以推論被告有何攜帶兇器竊盜之犯行。綜上所述，本
    院已盡調查證據之能事，就公訴意旨所指被告攜帶兇器竊盜之犯行，仍存有合理
    之可疑，依罪疑唯輕之證據法則，自不能僅憑被害人之警訊筆錄、贓物領據，及
    被告被查獲時手持另案被告盧梓欽所交付之上開失竊車輛之電源開關器等情，即
    遽認被告有前揭攜帶兇器竊盜犯行。此外，復查無其他積極證據足資證明被告有
    前揭公訴意旨所指之攜帶兇器竊盜犯行，揆諸前揭說明，自應為被告無罪之諭知
    。又被告乙○○經合法傳喚無正當理由不到庭，惟就其被訴之犯罪事實既應為無
    罪之判決，有如上述，爰依刑事訴訟法第三百零六條之規定，不待其陳述逕行判
    決。
據上論斷，應依刑事訴訟法第三百零一條第一項、第三百零六條，判決如主文。
本案經檢察官甲○○到庭執行職務。
中      華      民      國      八十九    年    十二    月    二十九    日
                                        臺灣雲林地方法院刑事第二庭
                                            法  官  趙  思  芸
右正本證明與原本無異。
如不服本判決，應於判決送達後十日內，向本院提出上訴狀。（須附繕本）
                                            書記官  王  淑  美
中      華      民      國      八十九    年    十二    月    二十九    日


司法院資訊處製作；財團法人民間司法改革基金會備份。
